【裁判字號】    91,簡上,366
【裁判日期】    920227
【裁判案由】    傷害
【裁判全文】
臺灣臺北地方法院刑事判決                        九十一年度簡上字第三六六號
    上訴人  臺灣臺北地方法院檢察署檢察官
    被  告  乙○○
右列上訴人因被告傷害案件，不服本院簡易庭於中華民國九十一年十月十八日所為九
十一年度簡字第三０九六號第一審判決（起訴案號：臺灣臺北地方法院檢察署九十一
年度偵字第一四五八二號）提起上訴，本院合議庭為第二審判決如左：
    主  文
上訴駁回。
    事  實
一、乙○○與甲○○同為臺北市○○區○○路二段二二號「惠安信義廣場大廈」社區
    （以下簡稱惠安大廈）住戶，於民國九十一年四月二十六日上午十一時許（聲請
    簡易判決處刑書誤載為同日零時許），為該大廈房屋受上大營造公司之「世貿
    PARTY」施工受損事宜，至臺北市○○區○○路四段五０七號臺北市議會三一一
    室參與協調會議。會中，乙○○因不滿甲○○之發言內容，認其過於強調自己利
    益，且妨害他人發表意見，憤而基於傷害之故意，徒手出拳毆打甲○○，致其受
    有左側臉頰挫傷瘀血（二公分）、上頜部挫傷、左下臼齒部分斷裂之傷害。
二、案經甲○○訴由臺灣臺北地方法院檢察署檢察官偵查，並聲請以簡易判決處刑。
    理  由
一、右揭事實，業據被告乙○○於警訊時、偵查中及原審訊問時均供承不諱，核與告
    訴人甲○○指訴之傷害時、地及傷害情形相符，並有臺北醫學大學附設醫院九十
    一年四月二十七日甲診字第二七一二號診斷證明書一件附卷可稽。
二、上訴人以被告阻止並打斷告訴人甲○○在會中之發言權，當眾咆哮及毆打重擊告
    訴人甲○○，致其身心俱創深受恐懼，嚴重影響會務及妨害公務遂行，因認原審
    量刑過輕等語。經查，被告因基於儘速達成協議、爭取賠償之考量，主觀認定告
    訴人甲○○之發言過於強調已身利益，且礙及他人發言權利，憤而起意傷害之經
    過，業據被告供明在卷（見偵查卷第六頁、第十九頁背面）；核與告訴人甲○○
    指訴其因不滿惠安大廈管理委員會主任委員擅自對外發文，並希望省去律師費用
    之支出而在會中發表言論時，遭被告揮拳毆打成傷（見偵查卷第十九頁背面）之
    情節相符。足證二人之立場見解確有歧異，被告因而主觀認定告訴人甲○○之發
    言不妥，自非事理所無。次查，前開協調會議之場地雖設在臺北市議會內，然屬
    私人間關於損鄰事件之賠償協調會議，告訴人甲○○基於住戶身分所為之發言，
    亦與公務之執行無關，更難謂被告之毆打行為有何妨害公務犯行可言。
三、原審以被告犯刑法第二百七十七條第一項之傷害罪，處被告拘役二十日，如易科
    罰金以三百元折算一日，認事用法俱無不合，量刑亦屬妥適。上訴人以被告行為
    之動機及所生危害，主張原審量刑過低，為無理由，應予駁回。
四、被告經合法送達，無正當理由不到庭，爰不待其陳述，逕行判決。
據上論斷，應依刑事訴訟法第四百五十五條之一第三項、第三百六十八條、第三百七
十一條，判決如主文。
本案經檢察官張懷到庭執行職務
中     華     民     國     九十二     年     二     月     二十七     日
                                      臺灣臺北地方法院刑事第五庭
                                          審判長法  官  廖紋妤
                                                法  官  陳容正
                                                法  官  劉方慈
右正本證明與原本無異。
本件不得上訴
                                                書記官  殷玉芬
中     華     民     國     九十二     年     三     月         四     日


司法院資訊處製作；財團法人民間司法改革基金會備份。
